臺灣高等法院高雄分院刑事判決       100年度上訴字第1931號
上  訴  人
即  被  告  蔡翊柳
上列上訴人因毒品危害防制條例案件，不服臺灣高雄地方法院100
年度訴字第1159號中華民國100 年11月10日第一審判決（起訴案
號：臺灣高雄地方法院檢察署100 年度偵字第18921 號；移送併
辦案號：同署100 年度毒偵字第5228號），提起上訴，本院判決
如下：
     主  文
上訴駁回。
     理  由
一、按不服地方法院之第一審判決而上訴者，應向管轄第二審之
    高等法院為之。上訴書狀應敘述具體理由；上訴書狀未敘述
    上訴理由者，應於上訴期間屆滿後20日內補提理由書於原審
    法院，逾期未補提者，原審法院應定期間先命補正。第二審
    法院認為上訴書狀未敘述理由或上訴有第362 條前段之情形
    者，應以判決駁回之。但其情形可以補正而未經原審法院命
    其補正者，審判長應定期間先命補正，刑事訴訟法第361 條
    、第367 條，分別定有明文。又所謂不服第一審判決之具體
    理由，必係依據卷內既有訴訟資料或提出新事證，指摘或表
    明第一審判決有何採證認事、用法或量刑等足以影響判決本
    旨之不當或違法，而構成應予撤銷之具體事由，始克當之（
    例如：依憑證據法則具體指出所採證據何以不具證據能力，
    或依憑卷證資料，明確指出所為證據證明力之判斷如何違背
    經驗、論理法則）；倘僅泛言原判決認定事實錯誤、違背法
    令、量刑失之過重或輕縱，而未依上揭意旨指出具體事由，
    或形式上雖已指出具體事由，然該事由縱使屬實，亦不足以
    認為原判決有何不當或違法者（例如：對不具有調查必要性
    之證據，法院未依聲請調查亦未說明理由，或援用證據不當
    ，但除去該證據仍應為同一事實之認定），皆難謂係具體理
    由，俾與第二審上訴制度旨在請求第二審法院撤銷、變更第
    一審不當或違法之判決，以實現個案救濟之立法目的相契合
    ，並節制濫行上訴（最高法院97年度台上字第892 號判決意
    旨參照）。是以上訴人之上訴書狀或補提之上訴理由書，雖
    有敘述上訴理由，惟所指判決不當、違法情形並未實際上存
    在或所指判決不當、違法情形未足以構成撤銷原判決之理由
    ，即與未敘述具體理由無異（最高法院71年度台上字第2364
    號判例意旨參照），其所為上訴，即不符合上訴之法定要件
    。
二、本件上訴人即被告蔡翊柳（下稱被告）雖於上訴期間屆滿前
    提出上訴理由書狀（原審判決書於100 年11月17日送達予被
    告），然被告上訴理由狀係稱：被告自始坦承犯行態度良好
    ，符合刑法第57條第10項，是被告情節可憫。爰請撤銷原判
    決，另為適當之判決云云。
三、經查，原審認被告基於施用第一級毒品海洛因之犯意，於民
    國99年4 月12日10時許，在高雄市鳥松區○○○路4 號住處
    ，以海洛因放入針筒內加水注射之方式，施用第一級毒品海
    洛因1 次。嗣員警於100 年4 月12日11時50分許，持搜索票
    至上址執行搜索，當場扣得第一級毒品海洛因3 包（驗後淨
    重分別為0.023 公克、0.031 公克、0.08公克），復經員警
    採集蔡翊柳尿液送驗後，結果呈可待因、嗎啡陽性反應，始
    查悉上情，因認係犯毒品危害防制條例第10條第1 項之施用
    第一級毒品罪，係以：被告上開施用第一級毒品之犯罪事實
    ，業據被告於警詢、偵查及原審審理中均坦承不諱，復有搜
    索暨扣押筆錄影本1 份、扣押物品目錄表影本1 份、扣案物
    品照片4 張（警卷第22至28頁）、偵辦毒品案件尿液採證代
    碼對照表影本1 份（警卷第47頁）、台灣檢驗科技股份有限
    公司濫用藥物檢驗報告影本1 份、高雄市立凱旋醫院濫用藥
    物成品檢驗鑑定書1 份（偵卷第13、14頁）在卷足憑，足見
    本案事證明確，被告犯行洵堪認定。
四、被告雖另以上開上訴意旨提起上訴，指摘原判決不當；然本
    院審酌上情，認原審已就調查證據之結果，即被告有上開施
    用第一級毒品之犯罪事實，詳為說明其認定事實之理由及所
    憑依據，客觀上認事用法並無違誤之處；又因被告係屬累犯
    ，但因於警詢、偵訊中有供出毒品來源即陶幸，並因而使警
    方查獲陶幸，依毒品危害防制條例第17條第1 項之規定，減
    輕其刑，爰依法先加而後減之，是原審在法定刑期內，科處
    被告有期徒刑8 月，量刑亦稱允可。至被告提起上訴所稱事
    由，係屬法官依職權量刑之基準，且原審於量刑時，亦有審
    酌「念其犯後坦承犯行，…，犯後態度尚可」之情節（見原
    審判決書第3 頁最後一行、第4 頁第1 行），並無漏未審酌
    之情事。綜上，本件被告上訴並非依據卷內訴訟資料或提出
    新事實新證據，具體指摘原判決認定事實、適用法律有何違
    法或不當；甚至未具體指摘原判決就證據之取捨有何違背論
    理法則或經驗法則之情事，則其上訴顯屬未敘述具體理由。
    核之上揭說明，應認本件上訴違背法律上之程式。爰依刑事
    訴訟法第367 條前段、第372 條，不經言詞辯論，逕為判決
    如主文。
中    華    民    國  100     年    12    月    28    日
                  刑事第四庭    審判長法  官  蕭權閔
                                      法  官  唐照明
                                      法  官  吳進寶
以上正本證明與原本無異。
如不服本判決應於收受本判決後10日內向本院提出上訴書狀，其
未敘述上訴理由者，並得於提起上訴後10日內向本院補提理由書
狀（均須按他造當事人之人數附繕本）「切勿逕送上級法院」。
中    華    民    國  100     年    12    月    28    日
                                      書記官  唐奇燕